# 与合作单位共同研发的政府补助确认问题

提问人：aasll 时间：2018-01-21 21:36:21
各位前辈好： 政府下达的补助通知里申报单位是A，合作单位是某省化工研究院，资金 400 万全部打入A公司账户。A与某省化工研究院另签了一个合作协议，协议经费约定：双方共同申报政府补助，如批准，双方 4 、 6 分用于各自的研究与开发，如不批准，所需费用双方自理。 问题:A单位是全额确认营业外收入还是按协议自己实得的那一部分确认营业外收入？请各位指点

回答人：chenyiwei
因为协议中已经事先约定了获得补助资金后的分配比例，因此A按净额反映（仅将归属于其自身的补助资金确认为政府补助，其余代收代付）的可能性相对较大。